臺灣臺中地方法院民事判決
111年度中小字第3368號
原      告  臺銀人壽保險股份有限公司

法定代理人  周園藝  
訴訟代理人  謝育葳  
            苑振東  
被      告  王儷靜  

訴訟代理人  黃泰元  
            周育士  
上列當事人間請求損害賠償事件，本院於民國111 年10月31日言
詞辯論終結，判決如下： 
    主      文
被告應給付原告新臺幣11,700元，及自民國111 年7 月8 日起至
清償日止，按週年利率百分之5 計算之利息。
訴訟費用新臺幣1,000 元由被告負擔。
本判決得假執行。　
　　事實及理由
一、被告經合法通知，未於最後言詞辯論期日到場，核無民事訴
    訟法第386 條各款所列情形，爰依原告之聲請，由其一造辯
    論而為判決。
二、原告主張：被告於民國110 年10月26日10時33分許，駕駛車
    牌號碼000－0000 號租賃車小客車，行經臺中市○○區○○路○段
    000 號時，因疏未注意車前狀況，不慎碰撞為原告所有、時
    由訴外人沈螢楹所駕駛之BKJ－6773 號自用小客車（下稱系
    爭車輛），致系爭車輛毀損，因系爭車輛為原告之公務車使
    用，發生本件事故而毀損，送廠修復期間自110 年10月28日
    起至同年11月10日共13日，致原告員工需租賃車輛作為代步
    洽公使用，租車費用每日新台幣（下同）900元，共計11,70
    0元（計算式：13日×900元＝11700）。為此，爰依侵權行為
    及債權讓與之法律關係，請求被告賠償原告支出之代步費用
    ，並聲明：如主文第一項所示。
三、被告則以：原告雖稱系爭車輛為作為公務使用，然系爭車輛
    受損後，原告豈無其他車輛可供替代使用，抑可利用大眾交
    通工具，以維持業務之運作。是原告主張之代步費用是否合
    理且必要，即有疑義，故本件除系爭車輛之損害外，原告其
    餘之請求均無理由等語置辯。並聲明：原告之訴駁回。
四、得心證之理由：　　
  ㈠原告主張前開之事實，業據其提出原告公司章程、道路交通
    事故當事人登記聯單、借用車輛契約書、中部汽車服務明細
    表、統一發票、債權讓與同意書等件為證（本院卷第29至37
    頁、第101 頁），並經本院依職權向臺中市政府警察局調閱
    本件道路交通事故卷宗核閱屬實，本院即採為裁判之基礎。
　㈡按汽車、機車或其他非依軌道行駛之動力車輛，在使用中加
    損害於他人者，駕駛人應賠償因此所生之損害，民法第191
　　條之2 前段定有明文，此係專為非依軌道行駛之動力車輛在
    使用中駕駛人之責任而為舉證責任倒置之規定，故凡動力車
    輛在使用中加損害於他人者，即應負賠償責任，由法律推定
    駕駛人侵害他人之行為係出於過失。查系爭事故係因被告駕
    駛車輛途經肇事地點時，撞及系爭車輛，致系爭車輛受損，
    既如前述，被告對於防止兩車之碰撞，如何已盡相當之注意
    義務乙節，未能舉證以實其說，依上開說明，即應推定被告
    前揭侵害系爭車輛行為係有過失。　
　㈢次按因故意或過失，不法侵害他人之權利者，負損害賠償責
    任；又汽車行駛時，駕駛人應注意車前狀況及兩車併行之間
    隔，並隨時採取必要之安全措施，民法第184 條第1 項前段
    、道路交通安全規則第94條第3 項分別定有明文。查本件被
    告駕駛車輛途經肇事地點時，疏未注意車前狀況撞擊同向前
    方系爭車輛之事實，業經被告於警詢時自承在卷（本院卷第
    53頁），而被告自後追撞系爭車輛，亦有道路交通事故現場
    圖、照片附卷可考（本院卷第43、59頁），依當時情形又無
    不能注意情事，顯見其確有未注意車前狀況致生本件事故之
    過失甚明，而此過失與系爭車輛所受損害間，存有相當因果
    關係。依此，系爭車輛之所有權人主張被告應負侵權行為損
    害賠償責任，應屬有據。
　㈣再按負損害賠償責任者，除法律另有規定或契約另有訂定外
    ，應回復他方損害發生前之原狀。第一項情形，債權人得請
    求支付回復原狀所必要之費用，以代回復原狀。損害賠償，
    除法律另有規定或契約另有訂定外，應以填補債權人所受損
    害及所失利益為限。依通常情形，或依已定之計劃、設備或
    其他特別情事，可得預期之利益，視為所失利益。民法第21
    3 條第1、3項、第216 條分別定有明文。查系爭車輛係因被
    告過失肇生本件事故而送修，業如前述，依此，原告主張於
    修理期間，須另外租車作為洽公之用，因而向被告求償即屬
    有據。被告固辯稱：原告應有其他車輛可供替代使用、且可
    利用大眾交通工具接駁，所請求代步費用並非合理及必要等
    語。然查交通工具為一般人工作、生活所需，原告於系爭車
    輛送修期間，因無法使用系爭車輛致須另行租車代步所支出
    之租車費用，自屬因被告之侵權行為所受之損害，兩者間具
    相當因果關係，參以原告之業務範圍遍及彰化、南投與臺中
    市偏遠區處等地，而上開地點大眾交通工具之設置，並非如
    同於都會區設置便利，對照原告業務人員共二位，均需使用
    車輛往返中部各縣市之必要，復為原告於審理時陳明在卷（
    本院卷第111至112頁），是本院綜合上開各節，認原告確有
    租車代步之必要，再參以每日900元代步費用，未逾市場行
    情，則原告主張被告應賠償其系爭車輛送修期間之租車代步
    費用11,700元（計算式：13日×900元＝11700），要屬有據，
    被告前開抗辯，難認可採。
五、末按給付無確定期限者，債務人於債權人得請求給付時，經
    其催告而未為給付，自受催告時起，負遲延責任，其經債權
    人起訴而送達訴狀者，與催告有同一之效力；遲延之債務，
    以支付金錢為標的者，債權人得請求依法定利率計算之遲延
    利息；應付利息之債務，其利率未經約定，亦無法律可據者
    ，週年利率為百分之5 ，民法第229 條第2 項、第233 條第
    1 項前段、第203 條分別定有明文。本件原告對被告之侵權
    行為損害賠償債權，核屬無確定期限之給付，既經原告提起
    本件訴訟，且起訴狀繕本於111 年6 月27日寄存送達被告，
    有本院送達證書附卷可參（本院卷第71頁），則被告應自11
    1 年7 月8 日起至清償日止，給付按週年利率百分之5  計
    算之利息，應屬可採。　　
六、綜上所述，原告依侵權行為及債權讓與之法律關係，請求被
    告給付11,700元，及自111 年7 月8 日起至清償日止，按週
    年利率百分之5 計算之利息，為有理由，應予准許。
七、本件係依小額訴訟程序所為被告敗訴之判決，依民事訴訟法
    第436 條之20規定，應依職權宣告假執行。
八、依民事訴訟法第436 條之19第1 項、第78條規定，本件訴訟
    費用額確定為1,000 元（即原告繳納之第一審裁判費1,000 
     元），應由敗訴之被告負擔。 
中　　華　　民　　國　　111 　年　　11　　月　　16　　日
                  臺灣臺中地方法院臺中簡易庭
                              法　官　陳航代
以上正本係照原本作成。
如不服本判決，應於送達後20日內，以判決違背法令為理由，向
本院提出上訴狀並表明上訴理由（上訴理由應表明一、原判決所
違背之法令及其具體內容；二、依訴訟資料可認為原判決有違背
法令之具體事實），如於本判決宣示後送達前提起上訴者，應於
判決送達後20日內補提上訴理由書（須附繕本）。 
中　　華　　民　　國　　111 　年　　11　　月　　16　　日
                              書記官  王梓芸